【裁判字號】    99,易,531
【裁判日期】    990527
【裁判案由】    竊盜
【裁判全文】
臺灣臺南地方法院刑事判決               99年度易字第531號
公  訴  人  臺灣臺南地方法院檢察署檢察官
被      告  甲○○
上列被告因竊盜案件，經檢察官提起公訴（99年度偵緝字第358
號），被告於準備程序期日就被訴事實為有罪陳述，本院聽取當
事人之意見後，裁定進行簡式審判程序，並判決如下：
    主  文
甲○○攜帶兇器竊盜，累犯，處有期徒刑捌月，扣案之三叉梅花
板手壹支沒收。
    事  實
一、甲○○前有竊盜、毒品及妨害兵役之前科，且甫因施用毒品
    案件，經本院分別以判決判處有期徒刑6月、6月、6月、6月
    確定後，復再經本院以97年度聲字第374號、97年度聲字第
    1059號裁定定應執行刑為有期徒刑7月、10月確定並接續執
    行後，於民國98年5月31日縮短刑期執行完畢。詎仍不知悔
    改，於98年11月22日上午11時48分許，騎乘其父李龍傑所有
    之車號為VKL-778號之輕型機車，行經臺南縣關廟鄉埤頭村
    50-1號前時，因見乙○○所有之推土機（KOMATSU牌、型號
    ：D31P5-18）1臺停放於該處路旁，竟意圖為自己不法所有
    ，持其所有、客觀上可供作為兇器使用之三叉梅花板手1支
    ，將上開推土機上之後門板螺絲4支【價值共計新臺幣（下
    同）200元】予以拆卸後，置於前揭機車之置物欄內而竊取
    得手。嗣甲○○正欲進一步竊取該推土機上之電池時，適乙
    ○○之司機邱志彬前往該處，見狀而報警處理，甲○○旋即
    騎乘上開機車離去，嗣警據報到達現場後，除扣得甲○○所
    留下之三叉梅花板手1支等物，並追查上開機車車號後始循
    線查獲。
二、案經乙○○訴由臺南縣警察局歸仁分局報請臺灣臺南地方法
    院檢察署檢察官偵查起訴。
    理  由
一、本件被告甲○○所犯為死刑、無期徒刑、最輕本刑為三年以
    上有期徒刑以外之罪，亦非屬高等法院管轄之第一審案件，
    其於準備程序進行中，先就被訴事實為有罪之陳述，經法官
    告知簡式審判程序之旨，並聽取公訴檢察官之意見後，依刑
    事訴訟法第273條之1第1項、第273條之2等規定，裁定進行
    簡式審判程序，且不受同法第159條第1項、第161條之2、第
    161條之3、第163條之1及第164條至第170條所規定證據能力
    認定及調查方式之限制，合先敘明。
二、訊據被告甲○○於本院審理時對於上揭事實均坦承不諱，核
    與告訴人乙○○及證人邱志彬於警詢時指述及證述之情節大
    致相符，並有現場照片4張、VKL-778號機車之車籍資料查詢
    表1份等在卷可憑，此外，復有被告所有，供其犯本案所用
    之三叉梅花板手1支等物扣案可資佐證，堪信被告前開任意
    性自白，係與事實相符，應可採信。故本件事證明確，被告
    上開犯行堪以認定。
三、按攜帶兇器加重竊盜罪所謂之兇器，其種類並無限制，凡客
    觀上足對人之生命、身體、安全構成威脅，具有危險性之兇
    器均屬之，且祇須行竊時攜帶此種具有危險性之兇器為已足
    ，並不以攜帶之初有行兇之意圖為必要（最高法院79年臺上
    字第5253號著有判例要旨可資參照）。是本件被告持以犯本
    件竊盜犯行之三叉梅花板手1支，要屬堅硬之物，可供人持
    以對外攻擊，如果用以施暴、脅迫、甚或單純抵抗，依一般
    社會觀念，足以對人之身體、生命構成威脅，客觀上即具有
    危險性，自係屬兇器。故本件核被告所為，係犯刑法第321
    條第1項第3款之攜帶兇器加重竊盜罪。再查，被告前有竊盜
    、毒品及妨害兵役之前科，且甫因施用毒品案件，經本院分
    別以判決判處有期徒刑6月、6月、6月、6月確定後，復再經
    本院以97年度聲字第374號、97年度聲字第1059號裁定定應
    執行刑為有期徒刑7月、10月確定並接續執行後，於98年5月
    31日縮短刑期執行完畢，此有臺灣高等法院被告前案紀錄表
    1份在卷可憑，是被告於受徒刑執行完畢後，5年內故意再犯
    本件有期徒刑以上之罪，依刑法第47條第1項規定，應論以
    累犯，並加重其刑。茲審酌被告前已有竊盜前科，素行不佳
    ，卻仍不知悔改，及以攜帶兇器之方式竊盜，所生之危害非
    輕，惟念及本件告訴人乙○○所受之財產損害程度尚非鉅（
    約值新台幣200元），及被告犯後尚知坦承犯行，態度良好
    ，並兼衡其教育及智識程度、經濟及家庭生活等一切情狀，
    量處如主文所示之刑，以資懲儆。
四、扣案之三叉梅花板手1支，為被告所有，供其犯本罪所用之
    物，業據被告於本院審理時供述在卷（本院卷第17頁背面參
    見），爰依刑法第38條第1項第2款之規定宣告沒收。至其餘
    扣案之T型板手、中型鐵剪刀各1支以及藍白拖鞋1雙，雖亦
    為被告所有之物，乃被告不爭執者，惟被告供稱當日僅有攜
    帶三叉梅花板手1支下車供行竊之用，其餘扣案之T型板手、
    中型鐵剪刀各1支則是因平常工作所需、而放在機車置物箱
    內、當日逃離現場時不慎一同掉落等語（本院卷第17頁背面
    至18頁背面參見），此外，扣案之藍白拖鞋1雙亦乃屬被告
    平日穿著物品，非供被告犯本案所用之物，是本件既查無其
    他積極具體事證足認上開物品確為供被告犯本罪所用、預備
    所用或所得之物，復非屬違禁物品，是爰不另為沒收之諭知
    ，併此敘明。
五、據上論斷，應依刑事訴訟法第273條之1第1項、第299條第1
    項前段，刑法第321條第1項第3款、第47條第1項、第38條第
    1 項第2款，判決如主文。
本案經檢察官丙○○到庭執行職務
中    華    民    國    99    年    5     月    27    日
                  刑事第八庭  法  官  林臻嫺
以上正本證明與原本無異。
如不服本判決應於收受本判決後10日內向本院提出上訴書狀，並
應敘述具體理由。如未敘述上訴理由者，應於上訴期間屆滿後20
日內向本院補提理由書狀（均須按他造當事人之人數附繕本）「
切勿逕送上級法院」。
                              書記官  洪培綺
中    華    民    國    99    年    5     月    27    日
附錄本件論罪科刑法條
中華民國刑法第321條第1項
犯竊盜罪而有左列情形之一者，處 6 月以上、 5 年以下有期徒
刑：
一  於夜間侵入住宅或有人居住之建築物、船艦或隱匿其內而犯
之者。
二  毀越門扇、牆垣或其他安全設備而犯之者。
三  攜帶兇器而犯之者。
四  結夥三人以上而犯之者。
五  乘火災、水災或其他災害之際而犯之者。
六  在車站或埠頭而犯之者。

司法院資訊處製作；財團法人民間司法改革基金會備份。
